【裁判字號】    98,易,112
【裁判日期】    980212
【裁判案由】    詐欺
【裁判全文】
臺灣桃園地方法院刑事判決               98年度易字第112號
公  訴  人  臺灣桃園地方法院檢察署檢察官
被      告  戌○○
                    樓（
被      告  己○○
被      告  亥○○
被      告  壬○○
被      告  酉○○
被      告  庚○○
                    樓
被      告  乙○○
上列被告因詐欺案件，經檢察官追加起訴（97年度偵字第25475
號），本院判決如下：
    主  文
本件公訴不受理。
    理  由
一、按於第一審辯論終結前，得就與本案相牽連之犯罪或本罪之
    誣告罪，追加起訴，刑事訴訟法第265 條第1 項定有明文。
    且凡合於刑事訴訟法第7 條所列各款情形，檢察官於第一審
    辯論終結前可追加起訴，最高法院32年9月7日刑事庭庭長會
    議著有決議。又刑事訴訟法第244條 （即現行刑事訴訟法第
    265 條）之追加起訴，限於在第一審辯論終結以前始得為之
    ，違反此項規定而追加起訴者，顯屬不合，最高法院26年渝
    上字第1057號亦著有判例足供遵循。復按起訴之程序違背規
    定者，應諭知不受理之判決，刑事訴訟法第303 條第1 款規
    定甚明（臺灣高等法院86年度上訴字第1030號判決意旨參照
    ）。
二、本件追加起訴意旨略以：戌○○綽號「陳哥」、己○○綽號
    「公主」、亥○○綽號「阿凱」、壬○○、酉○○、庚○○
    、乙○○（業經臺灣桃園地方法院檢察署檢察官以97年度偵
    字第15486 號、第15875 號、第16631 號案件提起公訴）與
    彭建馨（業經本署檢察官以96年度偵字第26218 號案件提起
    公訴）及大陸地區之「鳳梨」、「黃金」等詐騙集團共組詐
    欺集團，自民國95年間某日起多次聯手詐騙被害人，渠等詐
    騙分工係由戌○○擔任在臺「車手集團」之負責人，負責聯
    絡大陸詐騙集團與調度臺灣之車手、應徵人頭帳戶、指示車
    手與人頭帳戶之人頭共同領錢、匯款等工作，而己○○、亥
    ○○則擔任戌○○之祕書、負責接聽電話，並指示車手匯款
    至何帳戶等事誼，而壬○○、酉○○、庚○○等人則係該集
    團之車手，負責提領款項或與人頭共同前往提領款項再依指
    示匯往指定之帳戶，而乙○○則係負責應徵人頭帳戶之工作
    ，先由戌○○、己○○、亥○○等指示彭建馨應徵車手及收
    購人頭帳戶，而李彥輝、陳季韓等人（業經臺灣桃園地方法
    院檢察署檢察官以96年度偵字第26218 號案件提起公訴）擔
    任彭建馨旗下車手，並受彭建馨之指示提領現金及收購人頭
    帳戶等工作，而張昱翔、方學儀、林泉利、林玉樹、廖冠鈞
    （業經臺灣桃園地方法院檢察署檢察官以96年度偵字第2621
    8 號案件提起公訴）等則係人頭帳戶並負責配合協助該車手
    集團至各銀行臨櫃提領受該集團詐騙而匯至渠等帳戶之大筆
    現金，而由戌○○先在報上刊登收購人頭帳戶之廣告，並由
    乙○○負責應徵，彭建馨等人收購後再由交由旗下車手測試
    是否堪用，如測試無誤，即將帳戶、金融卡交給旗下之車手
    ，待所屬詐騙集團詐騙不特定人金錢後，即由戌○○、己○○、亥○○等撥打電話給彭建馨、壬○○、酉○○、庚○○
    等人，再由彭建馨撥打電話給旗下車手或由壬○○、酉○○
    、庚○○等人提領遭詐騙之現金或帶同配合之人頭至各銀行
    臨櫃顉款，而扣得車手集團約百分之2 的報酬後，即將贓款
    依戌○○等人之指示匯到大陸集團指定之帳戶；渠等詐欺集
    團之詐騙方式，利用大陸沿海地區可接收台灣地區行動電話
    訊號之特性，在大陸地區福建省廈門市沿海地區裝置電信設
    備，由該集團不詳之成員隨機撥打或傳送簡訊予臺灣地區之
    不特定民眾，佯稱預付型消費、網路交友援交、佯稱公務員
    詐騙、網路拍賣購物等詐騙方式趁機行騙，俟如附表所示丁○、戊○○、癸○○、子○○、丑○○、寅○○、卯○○、
    巳○○、申○○○、未○○、午○○、丙○○、甲○○、辰
    ○○○、林茂盛等16人（詳如附表編號1 至15所示，至被害
    人辛○○部分，業經臺灣桃園地方法院檢察署檢察官以97年
    偵字第15486 、15875 、16631 號案件提起公訴）陷於錯誤
    ，而依照渠等指示以金融卡自動轉帳至人頭帳戶或臨櫃提領
    鉅款或電話語音轉帳至特定帳戶後，再由大陸詐騙集團之成
    員以行動電話聯絡戌○○、己○○、亥○○等人，再由戌○○、己○○、亥○○指示旗下車手壬○○、酉○○、庚○○
    等人至桃園等地自動櫃員機提款或帶同前揭人頭帳戶至各銀
    行臨櫃領現，於扣除相當之報酬後，再將贓款匯往大陸詐欺
    集團指定之帳號，嗣經警對彭建馨、戌○○等人所使用之行
    動電話實施通訊監察，繼而於97年7 月7 日至台北縣中和市
    ○○街299 號「悅池汽車旅館301 室」、中和市○○路102
    號18樓之9 、台北縣板橋市○○路○段1 號9 樓之8實 施拘
    提並搜索，因而扣獲被告等人所使用之手機後，經清查上開
    手機內簡訊之內容，並經通知被害人報警處理始循線查知上
    情，因認上列被告涉犯詐欺罪嫌，惟上列被告因詐欺案件，
    前經提起公訴，現由本院以97年度易字第812 號案件審理中
    ，茲將其相牽連之犯罪追加提起公訴等語。
三、查本院97年度易字第812 號案件，業經本院於民國98年1 月
    12日辯論終結在案，而本件臺灣桃園地方法院檢察署檢察官
    追加起訴並繫屬於本院之日期係98年2 月10日（參本院卷附
    方戳），乃在本院97年度易字第812 號言詞辯論終結日後始
    提出，依上開法條規定，本件檢察官之追加起訴乃不合法律
    上之程式，依照首開說明，爰不經言詞辯論，逕為諭知不受
    理之判決。
四、據上論斷，應依刑事訴訟法第303 條第1 款、第307 條，判
    決如主文。
中    華    民    國    98    年    2     月    12    日
                  刑事第七庭  審判長法  官  蕭世昌
                                    法  官  連雅婷
                                    法  官  蔡羽玄
以上正本證明與原本無異。
如不服本判決，應於送達後10日內向本院提出上訴狀（應附繕本
），其未敘述上訴理由者，應於上訴期間屆滿後20日內，補提理
由書狀於本院，上訴於臺灣高等法院。
                                    書記官  陳玉芳
中    華    民    國    98    年    2     月    16    日


司法院資訊處製作；財團法人民間司法改革基金會備份。
